【裁判字號】    97,訴緝,274
【裁判日期】    980113
【裁判案由】    毒品危害防制條例
【裁判全文】
臺灣板橋地方法院刑事判決             97年度訴緝字第274號
公  訴  人  臺灣板橋地方法院檢察署檢察官
被      告  甲○○
上列被告因違反毒品危害防制條例案件，經檢察官提起公訴（97
年度毒偵字第3529號），本院受理後被告為有罪之陳述，經合議
庭裁定由受命法官獨任進行簡式審判程序，判決如下：
    主  文
甲○○施用第一級毒品，累犯，處有期徒刑壹年貳月。
    事  實
一、甲○○前因犯以下各罪，均已經判決確定，而(一)至(七)所示之
    罪之有期徒刑，並業經執行完畢（就本案構成累犯）：
  (一)於民國88年1 月21日因犯轉讓第二級毒品罪，經臺灣士林地
    方法院以89年度訴字第322 號判處有期徒刑七月，並由臺灣
    高等法院以90年度上訴字第500 號判決駁回上訴，於90年11
    月8 日確定。
  (二)復於88年8 月29日因犯共同傷害罪，經臺灣士林地方法院以
    89年度易字第818 號判處有期徒刑四月，如易科罰金，以銀
    元三百元折算一日，於90年1 月5 日確定。
  (三)再於88年10月5 日因犯竊盜罪，由臺灣士林地方法院以89年
    度易字第263 號判處有期徒刑四月，如易科罰金，以銀元三
    百元折算一日確定後，由臺灣高等法院以90年度上易字4220
    號受理其上訴，再經其撤回上訴，於90年12月19日確定。
  (四)又於89年4 月10日因犯共同攜帶兇器竊盜罪，經臺灣士林地
    方法院以89年度易字第516 號判處有期徒刑八月後，由臺灣
    高等法院以90年度上訴字第500 號受理其上訴，再經其撤回
    上訴，於91年1 月11日確定。
  (五)隨於89年5 月23日因犯竊盜罪，經臺灣彰化地方法院以90年
    度易緝字第38號判處有期徒刑三月，如易科罰金，以銀元三
    百元折算一日，於90年8 月23日確定。
  (六)另於89年7 月至90年5 月30日間因犯連續施用第一、二級毒
    品罪，除經事實欄二所示之強制戒治外，並經臺灣士林地方
    法院以90年度訴字第330 號分別判處有期徒刑八月、五月，
    應執行刑有期徒刑一年，於90年11月26日確定。
  (七)更於90年5 月間因犯行使使公務員登載不實之公文書罪，經
    臺灣臺北地方法院以91年度易字第34號判處有期徒刑四月，
    如易科罰金，以銀元三百元折算一日，於91年12月16日確定
    。
  (八)上開(一)至(七)所示之罪刑，於91年1 月23日入監接續執行，而
    於執行期間，上開(一)至(五)所示之罪刑，再經臺灣士林地方法
    院裁定應執行有期徒刑二年，於93年5 月27日縮短刑期假釋
    出監，於94年1 月27日保護管束期滿，假釋未經撤銷，未執
    行之刑，以已執行完畢論（於本件構成累犯）。
  (九)其於上開徒刑執行完畢後，隨即於94年2 月26日因犯共同毀
    越安全設備竊盜罪，經臺灣士林地方法院以95年度簡字第20
    3 號判處有期徒刑四月，如易科罰金，以銀元三百元折算一
    日，於95年5 月29日確定，並於95年9 月22日入監執行，於
    96年1 月22日出監（因本罪應與下列(十)至(十二)所示之罪定應執
    行刑，不能認執行完畢）。
  (十)復於95年1 月4 日因犯妨害公務罪，由臺灣士林地方法院以
    95年度易字第966 號判處有期徒刑六月，如易科罰金，以銀
    元三百元折算一日，經臺灣高等法院以96年度上易字第598
    號判決駁回上訴後，於96年5 月3 日確定，再經同院以96
    年度聲減字第3501號裁定減刑為有期徒刑三月，如易科罰金
    ，以銀元三百元折算一日確定。
  (十一)再於95年6 月10日因犯施用第一級毒品罪，由臺灣士林地方
    法院以95年度訴字第977 號判處有期徒刑七月，於96年5 月
    16日確定，再經同院裁定減刑為三月又十五日，並與(十)所示
    之罪刑，定其應執行刑為有期徒刑六月。
  (十二)另因95年9 月6 日年間因犯幫助詐欺罪，由臺灣士林地方法
    院以96年度易字第1060號刑事判決判處有期徒刑六月，並減
    刑為有期徒刑三月，如易科罰金，以新臺幣一千元折算一日
    ，於97年1 月21日確定。
  (十三)而其上開(十)至(十二)所示之罪刑，再經臺灣士林地方法院以97年
    度聲字第193 號裁定應執行刑有期徒刑八月，於97年11月23
    日入監執行（現在執行中，不構成累犯）。
二、甲○○前於88年間因施用第二級毒品為警查獲，由臺灣士林
    地方法院以88年度毒聲字第130 號裁定送觀察、勒戒，因認
    無繼續施用毒品傾向，於88年2 月12日執行完畢出所，並由
    臺灣士林地方法院檢察署檢察官以88年度偵字第1247號不起
    訴處分確定（初犯）；復於89年間因施用第二級毒品為警查
    獲，由本院以89年度毒聲字第3768號裁定送觀察、勒戒，因
    認無繼續施用毒品之傾向，於89年7 月17日執行完畢出所，
    並由臺灣板橋地方法院檢察署檢察官以89年度偵緝字第659
    號為不起訴處分確定（二犯）；再於89年7 月至90年5 月30
    日間因犯連續施用第一、二級毒品罪，經臺灣士林地方法院
    以90年度毒聲字第387 號裁定令入戒治處所施以強制戒治，
    於91年1 月23日停止戒治付保護管束，於同年5 月30日執行
    完畢，而其所犯連續施用一、二級毒品罪，另經同院判處如
    事實欄一、(六)所示之刑，已執行完畢（三犯）；又於95年6
    月10日因犯施用第一級毒品罪，由臺灣士林地方法院判處如
    事實欄一、(十一)所示之刑，現正在執行中（參見事實欄一、(十三)
    所示）。
三、甲○○猶不知悔改，復基於施用第一級毒品海洛因、第二級
    毒品甲基安非他命之犯意，於97年1 月25日下午2 時許，在
    臺北縣八里鄉○○路79號4 樓友人住處，以將第一級毒品海
    洛因及第二級毒品甲基安非他命混合摻入水中用針筒施打之
    方式，施用第一級毒品海洛因及第二級毒品甲基安非他命一
    次。嗣於97年1 月25日下午5 時20分許，在上址為警查獲，
    且經警採尿驗悉。
四、案經臺北縣政府警察局蘆洲分局報告臺灣士林地方法院檢察
    署檢察官呈請臺灣高等法院檢察署檢察長令轉臺灣板橋地方
    法院檢察署檢察官偵查起訴，經本院合議庭裁定以簡式審判
    程序審理。
    理  由
一、訊據被告甲○○於本院審理時對其於上揭時、地，施用第一
    級毒品海洛因、第二級毒品甲基安非他命之犯行，業已坦承
    不諱，又被告經警詢問後所採集之尿液經送檢驗結果，呈施
    用第一級毒品海洛因、第二級毒品甲基安非他命之陽性反應
    ，有臺灣檢驗科技股份有限公司於97年2 月12日出具之濫用
    藥物檢驗報告一件附卷可稽。再者，被告前於88年間因施用
    第二級毒品為警查獲，由臺灣士林地方法院以88年度毒聲字
    第130 號裁定送觀察、勒戒，因認無繼續施用毒品傾向，於
    88年2 月12日執行完畢出所，並由臺灣士林地方法院檢察署
    檢察官以88年度偵字第1247號不起訴處分確定（初犯）；復
    於89年間因施用第二級毒品為警查獲，由本院以89年度毒聲
    字第3768號裁定送觀察、勒戒，因認無繼續施用毒品之傾向
    ，於89年7 月17日執行完畢出所，並由臺灣板橋地方法院檢
    察署檢察官以89年度偵緝字第659 號為不起訴處分確定（二
    犯）；再於89年7 月至90年5 月30日間因犯連續施用第一、
    二級毒品罪，經臺灣士林地方法院以90年度毒聲字第387 號
    裁定令入戒治處所施以強制戒治，於91年1 月23日停止戒治
    付保護管束，於同年5 月30日執行完畢，而其所犯連續施用
    一、二級毒品罪，另經同院判處如事實欄一、(六)所示之刑，
    已執行完畢（三犯）；又於95年6 月10日因犯施用第一級毒
    品罪，由臺灣士林地方法院判處如事實欄一、(十一)所示之刑，
    現正在執行中（參見事實欄一、(十三)所示），此有臺灣高等法
    院被告前案紀錄表附卷可按，從而本件雖係在觀察、勒戒及
    強制戒治執行完畢釋放後五年以後所為犯行，但被告已於前
    述觀察、勒戒及強制戒治執行完畢釋放後之五年內再犯施用
    毒品案件，且經裁判確定，顯見其再犯率甚高，原實施觀察
    、勒戒或強制戒治，已無法收其實效，而無五年戒斷期之存
    在，自無再經觀察、勒戒及強制戒治之必要，應由檢察官逕
    行起訴。綜上，足認被告自白與事實相符，罪證明確，犯行
    洵堪認定。
二、查海洛因及甲基安非他命分別係毒品危害防制條例第2 條第
    2 項第1 款、第2 款所列之第一級、第二級毒品。核被告所
    為，係犯毒品危害防制條例第10條第1 項之施用第一級毒品
    罪及同條第2 項之施用第二級毒品罪。被告於施用毒品海洛
    因、甲基安非他命而持有各該毒品之低度行為，應分別為施
    用之高度行為所吸收，均不另論罪。被告將毒品海洛因及甲
    基安非他命混合施用，係以一施用毒品行為同時觸犯毒品危
    害防制條例第10條第1 項及第2 項之罪，為想像競合犯，依
    刑法第55條規定，應從一重之毒品危害防制條例第10條第1
    項施用第一級毒品罪處斷。再按毒品之施用並無一定之方式
    ，端視施用者之喜好而定，而海洛因及甲基安非他命亦非不
    能混合施用，若將二者混合置於玻璃球中以燒烤方式吸食，
    於施用者尿液中應可檢出嗎啡、甲基安非他命陽性反應，此
    有行政院衛生署管制藥品管理局93年9 月6 日管檢字第0930
    008112號函、法務部調查局93年7 月12日調科壹字第093002
    62550號函、93年9 月調科壹字第09300366970號函可參，且
    綜觀全案卷證亦別無任何積極證據足認被告係於不同時地、
    以不同方法分別施用第一級毒品海洛因及第二級毒品甲基安
    非他命，公訴意旨逕認應予分論併罰，稍有未洽。查被告有
    如事實欄一所載之犯罪科刑暨執行紀錄，有臺灣高等法院被
    告前案紀錄表在卷可按，其於有期徒刑執行完畢後五年以內
    故意再犯本案之罪，係屬累犯，應依刑法第47條第1 項之規
    定加重其刑。爰審酌被告年值青壯，素行非佳，不思尋求正
    當之身心發展警惕自持，竟又施用足以導致精神障礙、性格
    異常，甚至造成生命危險之毒品，戕害一己之身心健康，對
    社會治安可能之危害程度非微，惟其於犯罪後尚能坦承犯行
    等一切情狀，量處如主文所示之刑，以示懲儆。
據上論斷，應依刑事訴訟法第273 條之1 第1 項、第299 條第1
項前段，毒品危害防制條例第10條第1 項、第2 項，刑法第11條
前段、第55條、第47條第1 項，判決如主文。
本案經檢察官劉仕國到庭執行職務
中    華    民    國    98    年    1     月    13    日
                  刑事第十五庭    法  官  張江澤
上列正本證明與原本無異。
如不服本判決，應於判決送達後10日內敘明上訴理由，向本院提
出上訴狀 (應附繕本) ，上訴於臺灣高等法院。其未敘述上訴理
由者，應於上訴期間屆滿後20日內向本院補提理由書「切勿逕送
上級法院」。
                                  書記官  梁宜庭
中    華    民    國    98    年    1     月    17    日
附錄本案論罪科刑法條全文：
毒品危害防制條例第10條
施用第一級毒品者，處六月以上五年以下有期徒刑。
施用第二級毒品者，處三年以下有期徒刑。


司法院資訊處製作；財團法人民間司法改革基金會備份。
